臺灣高雄地方法院刑事判決　　　　　　　　　　　　　九十二年度易字第二五六號
　　公　訴　人　臺灣高雄地方法院檢察署檢察官
　　被　　　告　戊○○
　　被　　　告　丁○○
右列被告因詐欺案件，經檢察官提起公訴（九十一年度偵字第七一一號），本院判決
如左：
    主  文
戊○○、丁○○均無罪。
    理  由
一、公訴意旨略以：戊○○係智訊通訊行負責人，另丁○○為其申辦行動電話業務之
    下線。戊○○於民國九十年三月間，在報紙上刊登「收購新手機」之廣告，並與
    丁○○基於共同犯意聯絡，由丁○○向丙○○表示可經由申購新手機並轉賣通訊
    行新台幣（下同）一千元換取現金，致使丙○○陷於錯誤，以為可以前開方式取
    得戊○○交付對價，而於同年三月七日下午三時三十分許，與丁○○共同前往高
    雄市○○路台灣大哥大特約店，而由在場之戊○○指示下，申辦行動電話門號：
    0000000000等數線門號，戊○○並於申辦當時取得手機後即去向不明
    ，另前開門號使用之ＳＩＭ卡，並於丙○○不知情之情況下，由丁○○於同月十
    日許，假冒丙○○因故無法前往領取，致使不知情之台灣大哥大特約店店員甲○○將ＳＩＭ卡交付丁○○，丁○○並將之轉賣獲取不法利益。嗣經台灣大哥大公
    司通知丙○○前開門號遭盜打十三萬元後，方知受騙；因認被告涉有刑法第三百
    三十九條第一項連續詐欺罪嫌等語。
二、按犯罪事實應依證據認定之，無證據不得推定其犯罪事實；又不能證明被告犯罪
    ，應諭知無罪之判決。刑事訴訟法第一百五十四條及第三百零一條第一項分別定
    有明文。又按刑事訴訟法上所謂認定犯罪事實之證據，係指足以認定被告確有犯
    罪行為之積極證據而言，如未能發現相當證據或證據不足以證明，自不能以推測
    或擬制之方法，以為裁判基礎，最高法院二十九年度上字第三一０五號及四十年
    度台上字第八十六號分別著有判例。
三、公訴人認被告二人涉有右揭犯行，係以告訴人丙○○之指訴、證人甲○○所為證
    述及丙○○申辦台灣大哥大行動電話服務申請書、同意書等為其依據。訊據被告
    二人皆堅決否認右揭犯行，被告戊○○辯稱：我有交代甲○○ＳＩＭ卡要由他們
    本人自己領，手機的部分我當時帶他們去辦理的時候我就有拿走，但是價差的部
    分我是拿給丁○○，壹個門號的價差是一仟二佰元或一仟五百元我記不得。但是
    丁○○拿給丙○○的價錢是壹仟元，價差由丁○○取得。丁○○是我的下線，丁○○再帶丙○○來辦，以前我們合作的案子卡與錢我是交給丁○○，手機我拿走
    ，ＳＩＭ卡不是我拿的等語；被告丁○○辯稱：我沒有到三多路臺灣大哥大的門
    市向甲○○拿丙○○的ＳＩＭ卡等語。經查，證人甲○○即台灣大哥大股份有限
    公司苓雅三多特約服務中心之業務員到庭具結證稱：「本件一開始是我承辦的，
    審核過手機我就交給戊○○。戊○○帶人來辦理手機我們是把手機交給戊○○，
    ＳＩＭ卡部分戊○○會來拿，申辦的名義人也有可能來拿。或是戊○○的下線會
    來拿。ＳＩＭ卡是交給何人我沒有辦法確定。本件我沒有看見丙○○來拿，我們
    店裡面還有其他的人員。拿的時候要簽收，領取的紀錄應該還在店裡面。」（見
    本院九十二年三月三日訊問筆錄）「我在去年三月份到法院作證，就證述ＳＩＭ
    卡不記得交給何人，剛剛陳述ＳＩＭ卡交給丁○○，因為業務量大，何人來領取
    電腦就記載何人領取。我意思並沒有說是交給丁○○，因為正常的情形都是代理
    人來領取，一般代理情形很多，只要提出身分證或是健保卡系統通過就可以。我
    現在沒有辦法查，因為店沒有經營了。沒有辦法查到ＳＩＭ卡何人領走的，因為
    原來的老闆我也找不到。」（見本院九十三年五月二十日審判筆錄）等語；足認
    被告戊○○、丁○○二人雖曾陪同告訴人丙○○共同到台灣大哥大股份有限公司
    苓雅三多特約店內申請五支手機搭配之台灣大哥大行動電話門號，手機部分申請
    當日即由被告戊○○領取，惟ＳＩＭ卡因台灣大哥大行動電話公司作業關係，無
    法當日領取，而依約可由申辦人自行領取或代理人代為領取即可，而本件由丙○○申辦之ＳＩＭ卡是由何人領取，因該特約店已結束經營，而無從查證，已難遽
    認被告丁○○轉賣ＳＩＭ卡予他人圖利之事實；；再台灣大哥大股份有限公司對
    丙○○於九十年三月七日，前往高雄市○○路台灣大哥大特約中心申請行動電話
    0000000000、0000000000、0000000000、00
    00000000、0000000000等五線門號之通聯紀錄亦因期限經過
    而無從提供查詢，有證人曾文櫸即電信警察隊第三中隊隊員到庭陳稱：我沒有調
    查ＳＩＭ卡是何人使用，因為通聯紀錄沒有保存這麼久，只有半年等語（見本院
    九十二年三月二十一日訊問筆錄，本院卷第六一頁）；復有本院函文台灣大哥大
    股份有限公司提供相關雙向通聯資料查詢紀錄〔內已無丙○○申辦之九十年間通
    聯資料〕等附卷足參，足見，上開五支門號行動電話係由何人撥打使用，亦已無
    法查證。公訴人又未能舉證證明上開電話使用人與被告二人有何情誼、買賣或其
    他特別關係，而得認該ＳＩＭ卡確信由被告等領取後轉賣之事實，是縱申請人丙○○未自行前往領取ＳＩＭ卡，亦顯無從遽依證人甲○○之證述而認丙○○所申
    辦之台灣大哥大行動電話ＳＩＭ卡是由何人領取使用甚明。自難認被告二人有何
    擅自使用該ＳＩＭ卡供己通訊之用或將之轉賣圖利，致台灣大哥大股份有限公司
    陷於錯誤，而詐得不法通訊費用之利益，而生損害丙○○及台灣大哥大股份有限
    公司之情事。
四、綜上所述，前開丙○○申辦之五支行動電話ＳＩＭ卡既無法證明究由何人領取使
    用，被告等前開所辯，即非無可採。再公訴人既無法提出相當證據證明被告二人
    有何擅自使用或轉賣該ＳＩＭ卡而詐取不法利益之犯行，本院復查無其他積極證
    據足認被告有詐欺犯行，揆諸首揭法條及說明，本院自應為被告二人無罪之諭知
    。
據上論斷，應依刑事訴訟法第三百零一條第一項前段，判決如主文。
本案經檢察官乙○○到庭執行職務。
中      華      民      國    九十三    年      六      月     十七     日
                                  臺灣高雄地方法院刑事第一庭
                                      審判長法  官  林水城
                                            法  官  方百正
                                            法  官  陳銘珠
右正本證明與原本無異。
如不服本判決，應於判決送達後十日內，向本院提出上訴狀。
                                            書記官  謝群育
中      華      民      國    九十三    年      六      月     十七     日
